-------------------------------------------
title: "LABS44_A"
author: "JESSICA PAOLA AGUILAR SERVIN"
date: "2023-03-09"
output: html_document
--------------------------------------------
#################

LABORATORIO 

###########################
ADICIONALES
library(dplyr)
library(seurat)
library(patchwork)
library(ggplot2)
library(complexheatmap)
library(seuratdata)
library(hdWGCNA)
library(WGCNA)

install.packages(gplots)
library (gplot)

CARGAR LIBRERIA NECESARIA
```{r}
library(stats)
```

PAQUETES DE GPLOTS. Attaching package: 'gplots'.lowess
ANEXAMOS DATOS

```{r}
h1 <- c(10,20,10,20,10,20,10,20)
h2 <- c(20,10,20,10,20,10,20,10)

l1 <- c(1,3,1,3,1,3,1,3)
l2 <- c(3,1,3,1,3,1,3,1)

mat <- rbind(h1,h2,l1,l2)
```

CREAR GRÃFICO

```{r}
par(mfrow =c(1,1), mar=c(4,4,1,1))
plot(1:8,rep(0,8), ylim=c(0,35), pch="", xlab="Time", ylab="Gene Expression")

for (i in 1:nrow(mat)) {lines(1:8,mat[i,], lwd=3, col=i)}
legend(1,35,rownames(mat), 1:4, cex=0.7)
```

CALCULAR DISTANCIA 
```{r}
dist(mat)
```

SACAR PLOT-use the default for linkage method: complete
```{r}
plot(hclust(dist(mat)))
```

CALCULAR HEATMAP DE RENGLONES
heatmap (mat, Colv=NA, col= greenred(10), scale = "row")
heatmap (mat, Colv=NA, col=greenred(10), scale = "none")
```{r}
mat.scaled<- t(scale(t(mat), center=TRUE, scale = TRUE))
mat.scaled
```

DISTANCIA ENTRE GENES

```{r}
dist(mat.scaled)
```

NUEVO GRAFICO
```{r}
plot(hclust(dist(mat.scaled)))
```
heatmap(mat.scaled, Colv = NA, scale = "none")

CORRELACION ENTRE GENES
```{r}
cor(t(mat))
```

DISTANCIA EN LAS CORRELACIONES
```{r}
1- cor(t(mat))
```

GRAFICAS
```{r}
hc <- hclust(as.dist(1-cor(t(mat))))
plot(hc)
```

PRIMERA ADECUACION HEATMAPS
```{r}
heatmap(mat, Colv = NA, Rowv=as.dendrogram(hc), scale = "none")
```

SEGUNDA oPCION DE HEATMAPS
```{r}
heatmap(mat, trace = "none", Colv= NA, dendrogram = "row", scale = "none")
```

TERCERA OPCION HEATMAPS
```{r}
heatmap(mat, trace = "none", Colv= NA, dendrogram = "row", scale = "row")
```

CUARTA OPCION HEATMAPS USANDO DISTANCIA ECLUDIANA
```{r}
heatmap (t(scale(t(mat), center=TRUE, scale=TRUE)), trace = "none", Colv= NA, dendrogram = "row")
```

USO 1-COR (x) DE CORRELACION EN HEAT
```{r}
heatmap (mat, trace = "none", 
  Colv= NA, dendrogram = "row",
  scale = "none",
  hclust=function(x) hclust(x, method="complete"), distfun=function(x) as.dist(1-cor(t(x))))
```

OTRA ESCALA REPRESENTADA POR LOS COLORES
```{r}
heatmap(mat, trace = "none", 
          Colv= NA, dendrogram = "row",
          scale = "row",
          hclust=function(x) hclust(x, method='complete'), distfun=function(x) as.dist(1-cor(t(x))))
```
                                                                        ULTIMA COLORACION DE CLUSTERS
```{r}
heatmap(t(scale(t(mat), center=TRUE, scale=TRUE)), trace = "none", 
Colv= NA, dendrogram = "row",
hclust=function(x) hclust(x, method='complete'), distfun=function(x) as.dist(1-cor(t(x))))
```

